# 集团内两个子公司之间交叉持股的处理

提问人：陈陈A 时间：2022-04-26 14:17:30
背景：
A为集团母公司，其下属有B，C两个子公司，均占60%持股比例，B持有C公司20%，C持有B公司30%。
请问这种情况下该如何做合并抵消处理？中审众环案例上的交叉持股似乎不适用于子公司之间互相持股的情况

回答人：chenyiwei
当子公司之间存在循环投资时，应首先抵销子公司之间循环投资的投资成本和被投资子公司的相应权益（实收资本、资本公积），类似于子公司之间互相持有的库存股（当然和库存股也有不同，因为内部持股并不是对母公司的股份）。然后根据排除内部持股后的投资结构和相关子公司净资产，重新计算外部少数股东持有的子公司权益比例和少数股权、少数股东损益份额。
即，对子公司之间的互相投资，也是采用“库存股法”进行抵销处理。

提问人：陈陈A 时间：2022-04-28 19:36:02
陈版您好，我在网上看的案例大多都是类似于交互分配法，和中审众环案例卷中对于子公司交叉持股的讲解一样的方法。以问题中的案例为例，假如B本年利润 50 （不包含投资收益），C利润60 （不包含投资收益），联立方程B的利润 = 50 + C的利润 _0.2_ ， _C_ 的利润 _= 60 + B_ 的利润0.3。这样解出考虑了相互投资收益后的利润，在此基础上计算少数股东权益和少数股东损益。请问陈版这样可以吗

回答人：chenyiwei
目前对子公司之间互相循环持股还是倾向于采用库存股法。联营企业之间的互相持股可以采用交互分配法。《中审众环研究》中对循环持股的案例是针对联营企业之间的循环持股。